【裁判字號】    90,易,128
【裁判日期】    900412
【裁判案由】    賭博
【裁判全文】
臺灣板橋地方法院刑事判決                            九十年度易字第一二八號
    公  訴  人  臺灣板橋地方法院檢察署檢察官
    被      告  戊○○
右列被告因賭博案件，經檢察官提起公訴（八十九年度偵字第一五四六四號），本院
判決如左：
    主  文
戊○○無罪。
    理  由
一、公訴意旨略以：被告戊○○意圖營利，自民國八十九年八月十日十二時許，除以
    撲克牌、骰子為賭具，及坐落於台北縣永和市○○路七十五巷三十三弄二十九號
    一樓之房屋為賭博場所，提供予乙○○、甲○○、丁○○、己○○、丙○○等人
    在該處共同賭博財物外，又在該房屋內供年籍身分不詳綽號「阿秋」之成年男子
    擺設賭博性電玩機具「小瑪莉」一台，用以與不特定之人在該處賭博財物之用。
    其提供予乙○○等六人賭博所約定抽頭方法為：每局之贏家須拿出新台幣（下同
    ）五十元做為抽頭金，置於另一桌子上，而由戊○○取得其所有權。嗣於同日十
    五時許，為警在上址當場查獲，並扣得賭具撲克牌十二副（其中一副二十八張）
    、骰子四顆、現場賭資六千七百五十元、抽頭金一千二百元及賭博電玩機具「小
    瑪莉」一台（內含ＩＣ板一片、現金一千一百四十元）。因認被告戊○○所為，
    係涉有刑法第二百六十八條前段之意圖營利供給賭博場所罪嫌。
二、公訴認被告戊○○涉有上開罪嫌係以：證人即賭客乙○○、甲○○、丁○○、己○○及丙○○於警訊時之供述，又有扣案之賭具撲克牌十二副（其中一副二十八
    張）、骰子四顆、現場賭資六千七百五十元、抽頭金一千二百元，以及當時正插
    電中且其內已有現金一千一百四十元之賭博性電玩機具「小瑪莉」一台可資佐證
    ，為其主要論據。訊據被告戊○○堅決否認上開犯行，辯稱：房子是「陳水旺」
    用我的身分證去向房東「張先生」租的，陳水旺是洗車行客戶。他跟我說房子是
    租來住的，他帶來一些朋友，我也不知道他們在賭梭哈。事後我才知道是陳水旺
    抽頭。我不認識賭客乙○○、甲○○、丁○○、己○○、丙○○等人，我是洗車
    工人等語。
三、按犯罪事實應依證據認定之，無證據不得推定其犯罪事實，刑事訴訟法第一百五
    十四條定有明文，又認定不利於被告之事實，須依積極證據，苟積極證據不足為
    不利於被告事實之認定時，即應為有利於被告之認定，更不必有何有利之證據，
    最高法院三十年上字第八一六號判例著有明文可資參照。經查：
    （一）證人乙○○於本院訊問時到庭證稱「警察進來，看我們玩撲克牌叫我們不
          要動。（問：現場有那些人？被告在否？）很多人。被告當時不在現場。
          （問：何人找你們來？）現場是洗車場，我們去洗車，看到「國忠」男子
          在玩撲克牌，我就去看一下」等語。證人己○○則證稱：「我時常去那邊
          洗車，裡面有洗手間，因為門沒有關，看到有三、四個人在玩撲克牌，剛
          好有座位，我就坐下來玩，時常碰面但不認識他們。（問：賭場何人經營
          ？）那不是賭場，沒有人在經營。只是大家剛好在一起，在等洗完車，就
          玩起來。（問：有人抽頭否？）不是抽頭，只是贏的人拿個五十、壹佰元
          買便當，如果有抽頭，被告為何不在場，而且我也不認識他。如果是抽頭
          ，應該是被告找我來打牌。我根本不認識他。我只玩二分鐘，警察就進來
          ，我也不知道有沒有抽頭」等語（見本院九十年二月二十二日筆錄），是
          依證人乙○○、己○○於本院所證，現場並未見被告抽頭，賭客亦非被告
          戊○○所聚集。
    （二）證人丙○○於本院訊問時證稱：「（問：八十九年八月十日下午三時，在
          永和市○○路被查獲賭博否？）是。當時我在那邊洗車，裡面有人在玩撲
          克牌，朋友問我要不要玩，朋友名字我不知道，我就跟著玩，玩一下子警
          察就來了。（問：那個地方是做何用？）那個地方是住家，洗車廠在路邊
          。（問：有人抽頭否？）沒有。（問：認識庭上被告否？）被告在外面洗
          車，我們都叫他「小王」。（問：被告有主持賭博否？）沒有。他只有在
          外面洗車。（問：警訊時有說被告抽頭否？）沒有。（問：為何在警訊筆
          錄供述說拿錢給「小黃」貼補冷氣和便當？）有送便當才有拿錢出來，不
          是抽頭金，是給大家買便當和飲水」等語。而證人甲○○於本院訊問時亦
          證稱「那時我是去洗車，車子洗好後，老闆不在，我進去該處，看到他們
          在玩撲克牌，我就坐在桌子旁邊，沒有多久警察就來了。（問：何人經營
          ？見過被告否？）我不知道誰經營，我是在洗車場見過被告，但是當天查
          獲時沒有看到被告。（問：撲克牌有抽頭否？）我不知道，我那天是第一
          次進去」，證人丁○○則證稱「那裡路邊是洗車，很多計程車司機去洗，
          該處有廁所，可以方便洗車的人上廁所，在那邊玩撲克牌的人都是計程車
          司機，我只去玩過一次，那裡沒有抽頭。那天查獲時沒有看到被告在現場
          。（問：有人抽頭否？）那是我們玩的人自己拿出來買便當、檳榔、飲料
          、香煙等，不一定是五十元，沒有人抽頭等語（見本院九十年四月四日筆
          錄）。是依證人丙○○、甲○○、丁○○三人於本院訊問時所證，被告黃
          德金並未提供台北縣永和市○○路七十五巷三十三弄二十九號一樓處所予
          丙○○、甲○○及丁○○等人賭博，亦未從中抽取抽頭金圖利。
    （三）證人於警訊時或稱「抽頭金我不知道是何人拿走」、「抽頭金是拿五十元
          出來買飲料、食物之用」、「屋主戊○○我不認識」、「不知道屋主是誰
          ，只知道叫小黃而已」云云，既未明確證稱係被告戊○○抽取「抽頭金」
          ，僅係供稱每次取出五十元購買飲料、香煙、便當等消費之物，尚難認為
          係被告戊○○所收取之抽頭金。
    （四）扣案之賭博性電動玩具「小瑪莉」一台固係於被告承租之台北縣永和市○○路七十五巷三十三弄二十九號一樓處查獲，惟被告戊○○於警訊時即供
          稱「是我朋友的朋友搬進我租屋處，何時搬進我不清楚，是我洗車店之員
          工告訴我的，當時我並不在，我朋友的朋友告訴我員工（洗車工）說他是
          我朋友，要搬東西進屋內寄放，就搬進去了，之後我員工告訴我小瑪莉的
          機檯已經搬進去，我才知道我朋友已搬機檯給我了」等語（見警訊卷），
          是尚無任何證據足資證明被告同意提供場所予綽號「阿秋」之成年男子擺
          設賭博性電動玩具，而查獲時，現場亦未有賭客在場把玩該機檯，雖該機
          台內有現金一千一百四十元，然既未於該處查獲賭客把玩，尚難僅以機台
          內有現金，即認係被告戊○○提供予不特定賭客把玩所得。此外，復查無
          其他積極確切之證據足資認定被告有前開之犯行，既不能證明被告犯罪，
          依右開說明，自應依法為被告無罪之諭知。
據上論斷，應依刑事訴訟法第三百零一條第一項，判決如主文。
本案經檢察官徐名駒到庭執行職務
中      華      民      國      九十      年      四      月      十二  日
                                  臺灣板橋地方法院刑事第一庭
                                        法  官    胡 堅 勤
右正本證明與原本無異。
如不服本判決，應於判決送達後十日內，向本院提出上訴狀。
                書記官    劉 文 美
中      華      民      國      九十      年      四      月      十二  日


司法院資訊處製作；財團法人民間司法改革基金會備份。
